臺灣高雄地方法院交通事件裁定　　　 100年度交聲字第1985號
原處分機關　交通部公路總局高雄區監理所
異　議　人
即受處分人　宋兆忠
上列受處分人因聲明異議案件，對於交通部公路總局高雄區監理
所民國100 年9 月9 日所為之處分（原處分：高監自裁字第裁80
-B00000000號），聲明異議，本院裁定如下：
    主  文
異議駁回。
    理  由
一、聲明異議意旨略以：異議人即受處分人於民國100 年8 月9
    日11時50分許，固曾駕駛車牌號碼3089-FA 號自用一般小客
    貨車（下稱前述汽車，係屬小型車）沿高雄市○○區○○路
    行駛，並行經南華路、華興街口（下稱前述路口），惟異議
    人行經前述路口之際，並未闖紅燈，詎員警竟扭曲事實，堅
    指異議人具有駕車行經有燈光號誌管制交岔路口闖紅燈之違
    規，致原處分機關據此裁處異議人新臺幣（下同）2,700 元
    之罰鍰，並記違規點數3 點，顯然有所違誤，爰依法聲明異
    議云云。
二、按汽車駕駛人，行經有燈光號誌管制之交岔路口闖紅燈者，
    處新臺幣（下同）1800元以上5400元以下罰鍰，並記違規點
    數3 點，道路交通管理處罰條例第53條第1 項、第63條第1
    項第3 款分別規定甚明。又依違反道路交通管理事件統一裁
    罰基準表規定，如駕駛小型車而有前述違規情事，並遵期到
    案聽候裁決者，處罰鍰2,700 元。
三、經查：
  (一)異議人於100 年8 月9 日11時50分許，駕駛前述汽車沿高雄
    市○○區○○路行駛並行經前開路口，惟旋在行經該路口後
    未幾，為員警攔停舉發具有闖紅燈之違規，嗣異議人遵期到
    案陳述不服意旨，原處分機關查處結果，猶裁罰異議人2700
    元，並記違規點數3 點，有卷附高雄市政府警察局高市交警
    字第B00000000 號舉發違反道路交通管理事件通知單（本院
    卷第10頁）、交通部公路總局高雄區監理所100 年9 月9 日
    高監自裁字第裁80-B00000000號違反道路交通管理事件裁決
    書1 份可按（本院卷第7 頁）。
  (二)異議人雖以首揭情詞置辯並請求撤銷原處分。惟證人即本案
    舉發員警陳朝富於本院中證稱：當天我是執行巡邏勤務，且
    恰好在前述路口附近處理事務，嗣於騎乘警車沿華興街行駛
    、擬在前述路口左轉改沿南華路行駛之回所路途中，發現異
    議人駕駛前述汽車沿南華路行駛且闖紅燈駛入路口，我就立
    即示意異議人車輛停放在路邊，並告知異議人已闖越紅燈而
    請異議人下車，但異議人下車後對我不理不睬。因為行近路
    口時，我的行向即華興街乃顯示綠燈，異議人所駕駛之前述
    汽車卻在我進入路口後，由垂直行向即南華路進入同一路口
    ，所以我可以肯定異議人確有闖紅燈之違規行為等語綦詳（
    本院卷第19至20頁）。本院經核證人陳朝富先前與異議人互
    不相識而無仇怨，且當日亦非專為取締交通違規出勤等節，
    原足信證人斷無為追求取締績效而誣指異議人違規，甚又甘
    冒偽證罪訴追之風險而於本院故為不實證述之理；再者，證
    人陳朝富就異議人闖紅燈及自己查緝之過程敘述甚為明確，
    復無何矛盾之處，原足認證人陳朝富之相關證述內容真實性
    甚高。末異議人為警攔停後，先是默不領會員警關於交出證
    件之指示而自顧自低頭撥打電話，迨聽聞員警指出其具闖紅
    燈之違規後，異議人當下並未否認闖紅燈之指訴，而僅係另
    指責員警並未當場拍照，繼而言明拒簽違規通知單且質問員
    警是否確實目擊其闖紅燈一節，並經本院當庭勘驗現場錄影
    無訛，且製有勘驗筆錄在卷可稽（本院卷第20至21頁），苟
    異議人堅信自己行經前述路口之際並無闖紅燈之違規，焉可
    能如此？益徵證人前述證述內容，乃係本於親身經歷所為，
    且無誤認之可能，則異議人於前述時地闖紅燈之違規事實，
    顯堪認定，異議人首揭所辯，並非事實，無足憑信。
(三)末認定違規事實固應依證據為之，惟所謂之證據，本不限於
    取締照片或其他書、物證，人證亦為證據方法之一，本院依
    憑證人陳朝富之前述證述內容，已足明認異議人確有闖紅燈
    之違規行為，要無任何疑義，尚不因本案欠缺取締照片即有
    相佐之事實認定。況闖紅燈之違規行為乃發生於一瞬間，且
    證人陳朝富復係於執行巡邏勤務之回所路程中，察覺異議人
    闖紅燈此一突發違規行為，而與專為舉發交通違規，事先守
    候在特定之攔檢點，且有充分時間架設蒐證器材之執行態樣
    迥然有別，是故責令員警陳朝富事先預期異議人之違規事實
    ，並備妥照相器材加以蒐證，顯屬不可能之期待；惟若此即
    令員警陳永彰坐視眼前發生之異議人違規情事並予縱放，核
    與道路交通管理條例，乃係藉由對交通違規行為人之取締、
    裁罰，俾嚇阻、抑制違規，以達保障全體用路人生命、身體
    、財產安全之立法意旨，亦屬相悖，併予指明
四、綜上所述，異議人於100 年8 月9 日11時50分許，駕駛前述
    汽車行經前述路口時，確有闖紅燈之違規情事，是以原處分
    機關依據道路交通管理處罰條例第53條第1 項等規定，裁處
    異議人罰鍰2700元，並記違規點數3 點，核無違誤，本件異
    議人之異議為無理由，應予駁回。
據上論斷，應依道路交通事件處理辦法第18條，裁定如主文。
中    華    民    國  100     年    11    月    21    日
                  交通法庭    法  官  莊珮吟
以上正本證明與原本無異。
如不服本裁定應於送達後5日內向本院提出抗告狀。
中    華    民    國  100     年    11    月    21    日
                              書記官  鍾淑美